【裁判字號】    97,毒抗,1010
【裁判日期】    970908
【裁判案由】    聲請觀察勒戒
【裁判全文】
臺灣高等法院臺中分院刑事裁定        97年度毒抗字第1010號
抗  告  人
即  被  告  甲○○
上列抗告人因聲請觀察勒戒案件，經檢察官聲請觀察勒戒，不服
臺灣臺中地方法院中華民國 97年7月21日第一審裁定（97年度毒
聲字第681號 ，聲請案號：臺灣臺中地方法院檢察署97年度毒偵
字第2814號），提起抗告，本院裁定如下：
    主  文
抗告駁回。
    理  由
一、抗告意旨略以：抗告人即被告（下稱抗告人）已在豐原署立
    醫院喝美沙冬一年多，不知是否因此尿液會有第一級毒品海
    洛因代謝物嗎啡陽性反應；又自從到豐原署立醫院喝一年多
    美沙冬後，生活正常，每天認真打拼事業，父母親、老婆、
    家人都為抗告人高興，請求給予抗告人一次機會云云。
二、按犯毒品危害防制條例第10條之罪者，檢察官應聲請法院裁
    定令被告入戒治處所觀察 、勒戒，其期間不得逾2月；依前
    項規定為觀察、勒戒或強制戒治執行完畢釋放後 ，5年後再
    犯第10條之罪者，適用本條前2項之規定 ，毒品危害防制條
    例第20條第1項、第3項分別定有明文。
三、經查：本件抗告人甲○○前因施用毒品案件，經觀察、勒戒
    後，認有繼續施用毒品之傾向，由法院裁定施予強制戒治，
    於民國90年10月26日停止戒治付保護管束出所，至91年4月2
    2日保護管束期滿未經撤銷 ，視為強制戒治執行完畢等情，
    有臺灣高等法院被告前案紀錄表在卷可按。詎抗告人仍不知
    悔改，復基於施用第一級毒品之犯意，於前次觀察勒戒執行
    完畢釋放5年後之97年4月下旬某日某時，在停放於臺中縣后
    里鄉○○路旁之自小客車上，施用第一級毒品海洛因一次。
    嗣於同年月30日18時許，在臺中縣后里鄉○○村○○路28號
    住處為警查獲等情，業經抗告人於警詢及偵查中坦白承認，
    且經警採集其尿液送中山醫學大學附設醫院以氣相層析質譜
    儀檢驗結果，確呈嗎啡陽性反應，有中山醫學大學附設醫院
    檢驗科藥物檢測中心出具之檢驗報告1紙附卷可稽 。抗告人
    雖指稱於本案查獲前，業於豐原署立醫院自行接受毒品減害
    計畫美沙冬替代療法，是否因此尿液會有第一級毒品海洛因
    代謝物嗎啡陽性反應云云。惟關於接受「美沙冬療法」者之
    尿液是否可能檢測出可待因及嗎啡陽性反應一節，業經行政
    院衛生署管制藥品管理局曾以96年10月22日管檢字第096001
    0729號函說明：「海洛因屬鴉片類毒品，目前衛生署『鴉片
    類物質成癮替代療法作業基準』核准之替代療法藥物以『美
    沙冬鹽酸鹽（Methad one HCL）』及『丁基原咖因鹽酸鹽（
    Buprenorphine HCL）』為主 ，該二製劑未含嗎啡或可代謝
    成嗎啡之海洛因、可待因成分，服用後於尿液中不致於檢出
    嗎啡、可待因成分」等語。依上開函釋亦足以排除抗告人係
    因參與美沙冬替代療法而造成驗尿呈嗎啡偽陽性檢驗之情形
    發生；何況被告之尿液檢驗結果，其嗎啡陽性反應之閾值濃
    度高達3136ng／ml，且被告於警詢亦自承伊最後一次施用海
    洛因是在喝過美沙冬之後等語，足見被告確有施用毒品海洛
    因，其尿液經檢驗出嗎啡陽性反應與其是否接受美沙冬治療
    無關。是抗告人於觀察 、勒戒執行完畢釋放後，5年後再犯
    施用第一級毒品之犯行，應堪認定。原審因而認檢察官之聲
    請為正當，依毒品危害防制條例第20條第3項、第1項及觀察
    勒戒處分執行條例第3條第1項規定，裁定將抗告人送勒戒處
    所觀察、勒戒，本院核其認事用法並無不合，抗告意旨所辯
    ，為無理由，應予駁回。
四、據上論結，應依刑事訴訟法第412條，裁定如主文。
中    華    民    國    97    年    9     月    8     日
            刑事第五庭  審判長法  官     趙  春  碧
                              法  官     楊  真  明
                              法  官     賴  恭  利
上列正本證明與原本無異。
不得再抗告。
                              書記官     林  桂  鳳
中    華    民    國    97    年    9     月    8     日


司法院資訊處製作；財團法人民間司法改革基金會備份。
